臺灣高雄少年及家事法院民事裁定
                                 110年度家親聲抗字第76號
                                 110年度家親聲抗字第77號
抗  告  人  蔡雅真  


非訟代理人  蕭能維律師  
相  對  人  劉晏妤  

兼  法  定
代  理  人  劉家銘  

共      同
非訟代理人  林姿瑩律師
上列當事人間聲請給付扶養費等事件（109年度家親聲字第414號
）及改定未成年子女會面交往方式事件（109年度家親聲字第415
號），抗告人對於本院於民國110年9月6日所為109年度家親聲字
第414號、109年度家親聲字第415號之第一審裁定提起抗告，本
院管轄之第二審合議庭合併審理，裁定如下：
    主  文
一、原裁定關於駁回抗告人乙○○反聲請改定未成年子女會面交往
    方式部分廢棄。
二、上開廢棄部分，抗告人乙○○得依附表一所示時間、方式與未
    成年子女劉晏妤（女，民國000年00月0日生，身分證統一編
    號：Z000000000號）會面交往。
三、抗告人乙○○其餘抗告駁回。
四、110年度家親聲抗字第76號之抗告程序費用由抗告人乙○○負
    擔；109年度家親聲字第415號之反聲請及110年度家親聲抗
    字第77號之抗告程序費用由相對人甲○○負擔。
    理  由
壹、程序部分：
    按數家事訴訟事件，或家事訴訟事件及家事非訟事件請求之
    基礎事實相牽連者，得向就其中一家事訴訟事件有管轄權之
    少年及家事法院合併請求，不受民事訴訟法第53條及第248
    條規定之限制。前項情形，得於第一審或第二審言詞辯論終
    結前，為請求之變更、追加或為反請求；法院就前條第1項
    至第3項所定得合併請求、變更、追加或反請求之數宗事件
    ，應合併審理、合併裁判，但有下列各款情形之一者，得分
    別審理、分別裁判：㈠請求之標的或其攻擊防禦方法不相牽
    連。㈡兩造合意分別審理、分別裁判，經法院認為適當。㈢依
    事件性質，認有分別審理、分別裁判之必要，家事事件法第
    41條第1項、第2項、第42條第1項分別定有明文。又家事非
    訟事件之合併、變更、追加或反聲請，準用第41條、第42條
    第1項之規定，同法第79條併有明定。本件相對人劉晏妤（
    下稱劉晏妤）於原審向抗告人請求給付扶養費及相對人甲○○
    （下稱甲○○）聲請改定未成年子女會面交往方式事件（即本
    院109年度家親聲字第414號），抗告人則反聲請改定未成年
    子女會面交往方式事件（即本院109年度家親聲字第415號）
    ，而抗告人對原審所為裁定均表示不服，並提起抗告（本院
    110年度家親聲抗字第76、77號），核前揭均屬家事非訟事
    件，且均源於抗告人、甲○○與劉晏妤間親子關係所生之紛爭
    ，基礎事實相牽連，亦核無上開得分別審理、分別裁判之情
    形，揆諸首揭規定，自應由本院合併審理、裁判。
貳、實體部分：
一、本件經本院審酌全案卷證，認原審裁定之結果，除會面交往
    方式外，其餘酌定未成年子女劉晏妤之扶養費用數額部分，
    於法要無不合，應予維持，並引用原裁定記載之事實及理由
    。　　
二、抗告意旨略以：甲○○於調解離婚時，明確承諾將自行負擔劉
    晏妤之扶養費用，甲○○又以劉晏妤之名義請求抗告人分擔劉
    晏妤之扶養費，顯違誠信原則，且將致抗告人之後再向甲○○
    請求其給付予劉晏妤之扶養費，徒增無益之勞費消耗而已，
    縱認劉晏妤之請求仍得准許，抗告人與甲○○之經濟能力相當
    ，應以2比3之比例分擔劉晏妤之扶養費為宜。又抗告人與甲
    ○○離婚時就抗告人與劉晏妤會面交往所成立之協議（即附表
    二），使抗告人每月僅能與劉晏妤會面交往2次，每次僅11
    小時，並不得留宿於抗告人處，本於親子最大接觸原則即為
    未成年子女最佳利益原則，抗告人所主張附表三之會面交往
    方式，自合於劉晏妤最佳利益，爰依法提起抗告，請求：1.
    原裁定不利於抗告人之部分廢棄。2.前項關於給付扶養費之
    廢棄部分，相對人劉晏妤於原審之聲請駁回；前項關於酌定
    未成年子女會面交往之廢棄部分，准抗告人依其於原審主張
    之方式，與相對人劉晏妤進行會面、交往，抗告人得依附表
    三所示方式，與未成年子女劉晏妤進行會面、交往等語。
三、相對人則以：就扶養費部分，衡諸抗告人所陳理由，可見抗
    告人對原審法院裁定之理由並無認有何與法不合之處，其該
    部分之抗告顯無理由。就會面交往方式部分，原審法院依據
    高雄市政府社會局委託財團法人高雄市林柔蘭社會福利基金
    會對其等之訪視調查報告，及原審法院家事調查官109年度
    家查字第16號調查報告，認定抗告人應依先前調解筆錄附表
    所示之會面交往約定（即附表二）與劉晏妤進行會面交往，
    始符合劉晏妤之最佳利益，原裁定於法並無不合，現階段並
    無變更會面交往方式之必要；另調解筆錄就會面交往方式會
    訂該等條件是因為抗告人有自殺傾向，甲○○在開車時，抗告
    人多次會突然開車門說要跳車，抗告人亦會於臉書上表示要
    以自殺威脅甲○○，也會用LINE說要去死，抗告人本身存在一
    些問題，才會同意訂立條件，而抗告人並未提出其所主張之
    會面交往方式更優於原調解筆錄約定之事證，故抗告人之抗
    告無理由；末由高雄市立凱旋醫院鑑定報告內容可知，抗告
    人情緒調節能力有限，對於外界訊息整理能力及解決問題的
    能力有所欠缺，鑑定報告建議抗告人應接受短期心理治療，
    甲○○希望依照附表二之會面交往方式，並希望抗告人也能接
    受短期心理治療，請求駁回抗告等語，資為抗辯。
四、本院之判斷：
  ㈠抗告人與甲○○原為配偶，育有未成年子女劉晏妤（104年12月
    5日生），於108年11月7日經本院調解離婚成立，並協議劉
    晏妤權利義務之行使負擔由甲○○單獨任之，抗告人得依附表
    二所示之時間、地點及方式與劉晏妤進行會面交往等情，有
    本院108年度家調字第1853、1976號及108年度家非調字第19
    51、1952、1953號調解筆錄（下合稱系爭調解筆錄）、戶籍
    謄本、個人戶籍資料查詢結果在卷可憑【見本院109年度家
    親聲字第414號（下稱家親聲第414號）卷第21至27、73頁】
    ，堪以認定。
  ㈡關於劉晏妤扶養費用部分：
　⒈按父母對於未成年之子女，有保護及教養之權利義務；且對
    於未成年子女之權利義務，由父母共同行使或負擔；又父母
    對於未成年子女之扶養義務，不因結婚經撤銷或離婚而受影
    響，民法第1084條第2項、第1089條第1項前段、第1116條之
    2分別定有明文。又所謂保護及教養之權利義務，包括扶養
    在內，自父母對未成年子女行使或負擔保護及教養之權利義
    務之本質而言，此之扶養義務應為生活保持義務，與同法第
    1114條第1款所定直系血親相互間之扶養義務屬生活扶助義
    務尚有不同，身為扶養義務者之父母雖無餘力，亦須犧牲自
    己而扶養子女。本件抗告人與甲○○雖已離婚，劉晏妤權利義
    務之行使或負擔由甲○○單獨任之，然抗告人既為劉晏妤之母
    ，對於未成年之劉晏妤即有含括扶養在內之保護及教育義務
    ，抗告人仍應按其經濟能力，分擔扶養義務。是故，劉晏妤
    請求未擔任未成年子女親權人之抗告人給付其至成年之日止
    之扶養費，自屬有據。
　⒉至抗告人辯稱甲○○於調解離婚時，明確承諾將自行負擔劉晏
    妤之扶養費用，甲○○又以劉晏妤之名義請求抗告人分擔劉晏
    妤之扶養費，顯違誠信原則，且將致抗告人之後再向甲○○請
    求其給付予劉晏妤之扶養費，徒增無益之勞費消耗而已云云
    。惟查父母對於未成年子女，有保護教養之權利義務。又父
    母對於未成年子女之扶養義務，不因結婚經撤銷或離婚而受
    影響，離婚後父母對於未成年子女之扶養義務，係立於同一
    順位而按其資力負扶養義務，亦即父母因離婚不能任親權人
    時，未任親權一方之扶養義務不能免除。若父母約定由一方
    負扶養義務時，僅為父母內部間分擔之約定，該約定並不因
    此免除父母對未成年子女保護教養費用負擔之外部義務。離
    婚協議書，係夫妻結束婚姻關係所簽訂之契約，所拘束者僅
    為簽約之當事人。況父母對子女之扶養義務，具強制性，任
    親權之父或母，並無權利為子女拋棄受扶養之權利（最高法
    院96年度台上字第1541號判決意旨參照），準此，甲○○與抗
    告人間關於未成年子女即劉晏妤扶養費用之協議，僅於甲○○
    與抗告人間生契約之效力，劉晏妤並不受拘束，又抗告人目
    前值38歲之青壯年，非無工作能力，堪認抗告人仍具備扶養
    能力，是抗告人上開所辯，仍不能免除其扶養義務。
　⒊甲○○於原審自陳受雇於模具製造廠，每月薪資含加班費約新
    臺幣（下同）30,000元出，抗告人則自陳其工作為包裝員，
    月薪為23,800元等語（見家親聲第414號卷第355頁），另原
    審依職權調取甲○○與抗告人之財產所得資料，查知甲○○於10
    9年所得為345,600元，名下無財產，抗告人於109年所得為4
    11,194元，名下有不動產5筆，財產總額為204,253元等情，
    有其等之稅務電子閘門財產所得調件明細表附卷可稽（見家
    親聲第414號卷第489至493頁）。復審酌劉晏妤目前居住在
    高雄市，依行政院主計總處公布之家庭收支調查報告，雖高
    雄市108年度平均每人每月消費支出為22,942元，平均每戶
    所得收入為1,224,668元，然甲○○及抗告人之經濟能力低於
    上述行政院主計處公布之108年家庭收支調查報告所載家庭
    平均總收入，是原審法院參酌未成年子女之生活需求及兩造
    之工作能力、所得水準，併考量劉晏妤現年7歲，目前生活
    及未來教育之必要性費用需支出相當金額，認劉晏妤所需之
    扶養費用以每月14,000元；並考量甲○○及抗告人之上述收入
    情形，及劉晏妤由甲○○照顧之情，認甲○○與抗告人應以2：3
    比例分擔劉晏妤之扶養費，即抗告人每月應負擔劉晏妤之扶
    養費為8,400元（14,000元×3/5＝8,400元）；及為恐日後乙○
    ○有拒絕或拖延之情，而不利於劉晏妤，原審法院依家事事
    件法第107條第2項準用第100條第4項規定，併諭知抗告人自
    原裁定確定之日起，如有遲誤1期履行，當期以後之6期之給
    付視為亦已到期，以確保劉晏妤即時受扶養之權利，應屬妥
    適。
  ㈢關於抗告人與劉晏妤會面交往部分：
  ⒈按法院得依請求或依職權，為未行使或負擔權利義務之一方
    酌定其與未成年子女會面交往之方式及期間。但其會面交往
    有妨害子女之利益者，法院得依請求或依職權變更之。法院
    為前條裁判時，應依子女之最佳利益，審酌一切情狀，尤應
    注意下列事項：⑴子女之年齡、性別、人數及健康情形。⑵子
    女之意願及人格發展之需要。⑶父母之年齡、職業、品行、
    健康情形、經濟能力及生活狀況。⑷父母保護教養子女之意
    願及態度。⑸父母子女間或未成年子女與其他共同生活之人
    間之感情狀況。⑹父母之一方是否有妨礙他方對未成年子女
    權利義務行使負擔之行為。⑺各族群之傳統習俗、文化及價
    值觀，民法第1055條第5 項、第1055條之1 第1 項分別定有
    明文。而前開父母與未成年子女「會面交往權」之規定，乃
    基於親子人倫關係及未成年子女身心健全發展利益而生，在
    使未取得親權之他方父母，於離婚後得繼續與其子女保持聯
    繫，瞭解未成年子女之生活狀況，藉探視以監督他方是否善
    盡對未成年子女之保護教養之責任，看護未成年子女順利成
    長，此不僅為父母之權利，亦有益於未成年子女身心發展，
    蓋父母縱已離婚，仍宜儘量使未成年子女有機會接受父母雙
    方感情之照拂，以助其身心健全發展。
  ⒉抗告人主張系爭調解筆錄所協議之抗告人與劉晏妤會面交往
    方式、期間（即附表二），未合於劉晏妤最佳利益，應予變
    更一節，為相對人否認，辯稱抗告人有自殺傾向，抗告人本
    身存在一些問題，才會同意系爭調解筆錄所立之條件，甲○○
    希望依照附表二之會面交往方式云云，固提出108年8月3日
    臉書網頁列印資料附卷供參「【見本院110年度家親聲抗字
    第77號（下稱家親聲抗第77號）卷第123至125頁】。惟相對
    人所陳前開臉書網頁資料之日期為108年8月3日，甲○○與抗
    告人當時尚未經本院調解離婚成立，雙方正處於高度衝突，
    且距今已3年餘，自有進一步瞭解抗告人精神狀況之必要。
  ⒊本院為暸解抗告人目前之親職能力，及是否適合單獨與未成
    年子女劉晏妤獨處，囑託高雄市立凱旋醫院鑑定，經該院鑑
    定後建議：⑴乙○○目前的認知功能，生活自理能力，職業功
    能皆正常，回溯兒時成長經歷無顯著創傷事件。根據外院（
    國良診所及國軍高雄總醫院岡山分院）病歷顯示，乙○○的適
    應障礙症診斷，主要有明顯的壓力源，家庭關係壓力所引發
    ：婆婆跟小姑強勢、婆婆情緒易怒、加諸言語責罵乙○○及乙
    ○○之母親。乙○○自陳在婚姻關係中，心情都是悶悶的；上述
    症狀，乙○○離婚後情況趨緩，自述離婚後雖然工作累，但心
    情是開心的。乙○○目前可能因法律訴訟，而有部分焦慮不安
    感受，但未達臨床顯著，乙○○離婚後不需持續在身心科就醫
    史。⑵根據測驗資料顯示，乙○○的人格特質較天真，對於外
    界重要線索，訊息的處理較草率，於複雜情境中，案主較難
    以適應，處理情緒時會感到不舒服，具理智化傾向，其因應
    情緒壓力調適能力稍弱，自述認真工作為一種紓壓方式，缺
    乏其他情緒調節模式。乙○○也可能因害羞被動，使用外在資
    源能力稍弱，較少出現對外求救行為，認為可以自己承受。
    ⑶綜合測驗資料與會談内容，乙○○雖然智能為邊緣程度，但
    未罹患嚴重内外科疾病造成失能，或是罹患重大精神疾患影
    響現實判斷力。乙○○在鑑定過程中保證自己不曾打過小孩，
    對小孩管教的方式為說理，且表達自己有意願保護教養女兒
    ，乙○○自陳娘家的人也可協助照顧女兒，故抱怨目前周日探
    視小孩遇到困難。整體而言，目前無特定原因導致乙○○無法
    勝任母職角色。⑷不過考量到乙○○的邊緣智能，推理能力差
    ，情緒調解能力有限，故建議案主著重於壓力調適能力（過
    往習慣為投入工作，鮮少休閒娛樂），以及對外界訊息整理
    能力，強化問題解決能力與資源運用部分。另建議乙○○接受
    短期個別心理治療，以協助其度過法律訴訟期間之焦慮情緒
    ，以及引導案主進行自我覺察，自我接納與情緒調節，並學
    到更好的認知方式或應對技巧等語，有高雄市立凱旋醫院11
    1年6月9日高市凱醫成字第11170964200號函及檢送乙○○精神
    鑑定書在卷可憑（見家親聲抗第77號卷第139至161頁）。由
    上開鑑定意見，足認抗告人有意願保護教養劉晏妤，且目前
    無特定原因導致抗告人無法勝任母職角色。
  ⒋復衡系爭調解筆錄所定抗告人與未成年子女劉晏妤進行會面
    交往之時間、地點及方式（即附表二），抗告人與指定之親
    屬（媽媽陳芬蘭或哥哥蔡耀鴻）僅能於每月份第一、三週週
    日上午八時起至甲○○與乙○○所約定地點，偕同劉晏妤外出、
    同遊，且上開家屬需全場陪同，並於同日晚間七時前將劉晏
    妤送回上述地點，除此之外，別無其他會面交往時間及方式
    ；佐以抗告人代理人到庭陳稱：目前會面交往情形因疫情關
    係，已經有三個月沒有看到小孩等語（見第77號卷第177頁
    ），堪認劉晏妤已有一段時間無法與抗告人互動，享受完整
    之雙親關愛。而適當的會面探視，不僅足以彌補子女不能同
    受父母親近照顧陪伴之缺憾，更有利於子女成長過程之身心
    健全發展，倘無適當、順利的會面探視機會或方案，父母不
    能友善對話，乃至衝突阻撓，長此以往，勢必造成子女與未
    同住照顧一方之關係逐漸疏離淡薄，顯於維護未成年子女最
    佳利益之原則有悖。因此，為維護未成年子女最佳利益等考
    量，自有予以適度變更系爭調解筆錄所定會面交往方式、期
    間之必要，且此項變更，由法院依職權調查審酌，不受當事
    人聲明內容之拘束，故抗告人主張系爭調解筆錄所協議之抗
    告人與劉晏妤會面交往方式、期間，未合於劉晏妤最佳利益
    ，應予變更一節為可採。
  ⒌本院審酌系爭調解筆錄所定之會面交往方式、期間顯然無法
    讓抗告人與劉晏妤有足夠的時間相處互動，且限制須有抗告
    人之媽媽或哥哥全程陪同，除未具彈性外，亦未考量抗告人
    目前之精神狀態，加以劉晏妤為104年12月5日生，現年滿7
    歲，往後的受教育歷程有寒、暑假期間，為使劉晏妤仍能享
    受完整之雙親關愛，且避免干擾劉晏妤之生活作息、學習狀
    況及甲○○與乙○○因會面交往議題再起紛爭致影響劉晏妤之權
    益，從而，本院認系爭調解筆錄所定抗告人與未成年子女劉
    晏妤會面交往之方式及期間應變更為如附表一所示。
五、綜合上述，原審依審理結果，裁定抗告人應自109年2月20日
    起，至劉晏妤成年之日止，按月於每月5日前給付劉晏妤扶
    養費8,400元，自原裁定確定之日起，如遲誤1期履行時，其
    後6期視為亦已到期，於法核無違誤，抗告意旨指摘原審此
    部分裁定不當，求予廢棄，為無理由，應予駁回。至抗告人
    於原審反聲請變更系爭調解筆錄之會面交往約定（即附表二
    ），為符合未成年子女最佳利益，本院認附表二所示之會面
    交往方式有酌予變更之必要，抗告人於原審之反聲請，與前
    揭法律規定並無不合，應予准許；原審未及審酌前揭精神鑑
    定書所認抗告人目前之精神狀況，因而駁回抗告人之反聲請
    ，抗告意旨指摘原審此部分裁定不當，求予廢棄，則為有理
    由，爰廢棄原裁定駁回抗告人所為反聲請之部分，並裁定如
    主文第2項所示。
六、本件事證已臻明確，兩造其餘主張、陳述及所舉證據方法，
    經本院審酌後，認對於裁定結果均無影響，爰不逐一論駁，
    併此敘明。
七、爰裁定如主文。　　
中　　華　　民　　國　　111 　年　　10　　月　　27　　日
                  家事第二庭  審判長法  官  楊佩蓉
                                    法  官  洪韻婷
                                    法  官  盧昱成
以上正本係照原本作成。
如不服本裁定，應於送達後10日內向本院提出再抗告狀。再為抗
告應以適用法規顯有錯誤為理由，並委請律師為代理人。
抗告人之配偶、三親等內之血親、二親等內之姻親，或抗告人為
法人、中央或地方機關時，其所屬專任人員具有律師資格並經法
院認適當者，亦得為第三審代理人。
前項情形應於提起再抗告或委任時釋明之。
中　　華　　民　　國　　111 　年　　10　　月　　 27 　日
                                   書記官  陳月珍
【附表一】
乙○○與未成年子女劉晏妤會面交往之時間、地點及方式暨應遵守
之規則：
一、時間：
  ㈠於未成年子女劉晏妤年滿16歲前
  ⒈乙○○於每月份第一、三週週六上午九時起至甲○○與乙○○所約
    定地點（目前為天福宮，地址：高雄市○○區○○街000號），
    偕同未成年子女劉晏妤外出、同遊、同宿，並於翌日（週日
    ）晚間六時前將子女劉晏妤送回上述地點。若欲探視當日乙
    ○○於上午九時二十分前仍未到達上述地點，則取消當次之探
    視，甲○○及未成年子女劉晏妤均無須等候。若每月第五週劉
    晏妤願意與乙○○會面交往，劉晏妤可於當週週三前告知甲○○
    ，依上開方式會面交往甲○○不得拒絕。
  ⒉如遇學校寒、暑假期間，除前項⒈外，得再各接回寒假同宿五
    日、暑假同宿十日，兩造可協議得分割數次為之。協議不成
    ，則均自學校放假日第二日起，由乙○○於該日上午十時至上
    述地點偕同未成年子女外出、同遊、同宿，至寒假第六日晚
    間、暑假第十一日晚間八時前送回上述地點。
  ⒊自民國112年起之農曆過年，奇數年乙○○於除夕當日上午九時
    起至甲○○與乙○○所約定地點（目前為天福宮，地址：高雄市
    ○○區○○街000號），偕同未成年子女劉晏妤外出、同遊、同
    宿，並於農曆初二上午九時前將未成年子女劉晏妤送回上述
    地點。偶數年乙○○於初二當日上午九時起至甲○○與乙○○所約
    定地點（目前為天福宮，地址：高雄市○○區○○街000號），
    偕同未成年子女劉晏妤外出、同遊、同宿，並於農曆初五下
    午五時前將未成年子女劉晏妤送回上述地點。
  ㈡於未成年子女劉晏妤年滿16歲後
    甲○○與乙○○同意於尊重未成年子女劉晏妤意願，且不影響未
    成年子女劉晏妤之日常生活作息及課業下，乙○○得與未成年
    子女劉晏妤進行會面交往，其時間、地點及方式由乙○○與未
    成年子女劉晏妤自行協議。
二、方法：
  ⒈乙○○得與未成年子女劉晏妤為致贈禮物、交換照片、拍照、
    通話等行為。
  ⒉乙○○若無法於探視時間前往接回未成年子女劉晏妤，得委由
    委託之三親等親屬前往接回。但乙○○應於行使探視權前二日
    通知，甲○○不得無故拒絕。
  ⒊甲○○與乙○○及未成年子女劉晏妤之住處、電話，如有變更，
    變更者應隨時通知他方。㈣
  ⒋甲○○或其家人應於乙○○探視未成年子女劉晏妤時，交付未成
    年子女劉晏妤之健保卡予乙○○，乙○○送回未成年子女劉晏妤
    時，應交還健保卡予甲○○。
  ⒌乙○○於探視期日若逢未成年子女劉晏妤須上才藝班課程，乙○
    ○應負責接送上下課。
三、應遵守規則：
  ⒈甲○○與乙○○均不得有危害未成年子女劉晏妤身心健康之 行為
    。
  ⒉甲○○與乙○○均不得對未成年子女劉晏妤灌輸反抗對造之觀念
    。
  ⒊如於會面交往中未成年子女劉晏妤患病或遭遇事故，而甲○○
    無法就近照料時，行使探視權之乙○○應為必要之醫療措施，
    即其於會面交往實施中，仍須善盡對未成年子女劉晏妤之保
    護教養義務。
【附表二】
系爭調解筆錄所定抗告人乙○○與未成年子女劉晏妤會面交往之時
間、地點及方式暨應遵守之規則：
一、時間：
  ㈠於未成年子女劉晏妤年滿16歲前
  ⒈乙○○與指定之親屬（媽媽陳芬蘭或哥哥蔡耀鴻）於每月份第
    一、三週週日上午八時起至甲○○與乙○○所約定地點（目前為
    天福宮，地址：高雄市○○區○○街000號），偕同未成年子女
    劉晏妤外出、同遊，且上開家屬需全場陪同，並於同日晚間
    七時前將子女送回上述地點。若欲探視當日乙○○於上午八時
    30分前仍未到達上述地點，則取消當次之探視，甲○○及未成
    年子女劉晏妤均無須等候。
  ⒉乙○○應於探視前二日通知甲○○，甲○○無正當理由不得無故拒
    絕。
  ㈡於未成年子女劉晏妤年滿16歲後
    甲○○與乙○○同意於尊重未成年子女劉晏妤之意願，且不影響
    未成年子女劉晏妤之日常生活作息及課業下，乙○○與未成年
    子女劉晏妤進行會面交往，其時間、地點及方式由乙○○與未
    成年子女劉晏妤自行協議。
二、方式：
  ㈠乙○○得與未成年子女劉晏妤為致贈禮物、交換照片、拍照、
    通話、錄影等行為。
  ㈡甲○○與乙○○及未成年子女劉晏妤之住處、電話，如有變更，
    變更者應隨時通知他方。
三、應遵守規則：
  ㈠甲○○與乙○○均不得有危害未成年子女劉晏妤身心健康之行為
    。
　㈡甲○○與乙○○均不得對未成年子女劉晏妤灌輸反抗對造之觀念
    。
　㈢如於會面交往中未成年子女劉晏妤患病或遭遇事故，而甲○○
    無法就近照料時，行使探視權之乙○○應為必要之醫療措施，
    即其於會面交往實施中，仍須善盡對未成年子女劉晏妤之保
    護教養義務。
【附表三】
抗告人乙○○主張其與未成年子女劉晏妤會面交往之時間、地點及
方式暨應遵守之規則：
一、乙○○或其指定之親屬，得於每月第二週、第三週之週六上午
    八時至天福宮（設高雄市○○區○○街000號），接同未成年子
    女劉晏妤與乙○○外出、同遊、同宿，並於當週之週日下午七
    時前將未成年子女劉晏妤送回前述地點。
二、乙○○應於前往天福宮接同未成年子女劉晏妤前二日通知甲○○
    ，甲○○無正當理由不得拒絕。
三、其他事項：
  ⒈乙○○與未成年子女劉晏妤間平時得為通信（包括電子郵件或
    社群網路通訊軟體）、通話（包括網路視訊，時間為上午八
    時至下午八時止）、致贈禮物、交換照片、拍照、錄影等行
    為，甲○○與其親屬均不得拒絕。
  ⒉乙○○得由其親屬陪同與未成年子女劉晏妤外出、同遊、同宿
    。
  ⒊甲○○與乙○○應按約定之時間準時接送、交付未成年子女劉晏
    妤。如乙○○遲至當週週六上午八時三十分，仍未前來接同未
    成年子女劉晏妤，則視同乙○○當週無意與未成年子女劉晏妤
    會面、交往。另於會面交往期間，乙○○仍應負責督促指導未
    成年子女劉晏妤完成其家庭作業或其他課業之學習。
  ⒋甲○○與乙○○或其親屬均不得有危害未成年子女劉晏妤身心健
    康之行為，亦不得帶同其出入不正當場所。
  ⒌甲○○與乙○○或其親屬均不得對未成年子女劉晏妤灌輸反抗對
    方之觀念，或惡意批評對方。
  ⒍會面、交往期間，甲○○應將未成年子女之健保卡交付乙○○；
    乙○○於送回未成年子女劉晏妤時，應將健保卡返還甲○○。
  ⒎如未成年子女劉晏妤於會面、交往中患病或遭遇事故，而甲○
    ○無法就近照料時，乙○○應為必要之醫療措施，即乙○○在其
    會面、交往實施中，仍須對未成年子女劉晏妤善盡保護教養
    之義務。
  ⒏未成年子女劉晏妤之聯絡方式、就讀學校、甲○○與乙○○之住
    居所及聯絡電話如有變更，或有其他如重病、住院、手術、
    入學、轉學、留學、移民等關於未成年子女劉晏妤之重要事
    件，甲○○與乙○○應即通知對方，至遲不得逾3日，且不得藉
    故拖延隱瞞。